臺灣桃園地方法院民事裁定
110年度亡字第94號
聲  請  人  臺灣桃園地方檢察署檢察官

代  理  人  昃股書記官  
上列聲請人聲請宣告失蹤人盛加壽死亡事件，本院裁定如下：
    主  文
一、准對盛加壽（男，民國00年0月00日生，身分證統一編號： 
     Z000000000號，失蹤前最後住所：桃園市○○區○○路000巷00
    弄00號）為宣告死亡之公示催告。 
二、該失蹤人應於本公示催告最後揭示於法院公告處、資訊網路
     及其他適當處所之翌日起柒個月內，向本院陳報現尚生存
    ，如不陳報，本院將宣告其為死亡。   
三、無論何人，凡知該失蹤人之生死者，均應於上開期間內，將
     其所知之事實，陳報本院。
    理  由
一、聲請意旨略以：失蹤人盛加壽（下稱失蹤人）係民國00年0
    月00日生，因行方不明，經桃園○○○○○○○○○人員進行人口查
    訪失蹤人上開戶籍地里長，失蹤人已行方不明數人，且經桃
    園市政府警察局於106年10月17日受理協尋列為失蹤人口，
    至今仍未尋獲，失蹤人為80歲以上之人，失蹤迄今生死不明
    已逾3 年，爰基於利害關係人之地位，依法聲請准對相對人
    為死亡宣告等語。
二、按失蹤人失蹤滿7 年後，法院得因利害關係人或檢察官之聲
    請，為死亡之宣告；失蹤人為80歲以上者，得於失蹤滿3 年
    後，為死亡之宣告，民法第8 條第1 項、第2 項定有明文。
    又法院准許宣告死亡之聲請者，應公示催告；前項公示催告
    ，準用第130 條第3 項至第5 項之規定；公示催告應揭示於
    法院公告處、資訊網路及其他適當處所；法院認為必要時，
    並得命登載於公報或新聞紙，或用其他方法公告之；前開陳
    報期間，自揭示之日起，應有6 個月以上，但失蹤人滿百歲
    者，其陳報期間，得定為自揭示之日起二個月以上，家事事
    件法第156 條第1 項、第3 項亦有明定。
三、經查，上開事實業據聲請人提出失蹤人之戶籍謄本、戶籍登
    記簿資料、全民健保資料、衛生福利部中央健康保險署函、
    內政部移民署函、桃園市大溪區公所函、桃園市政府殯葬管
    理所函、國軍退除役官兵輔導委員會桃園市榮民服務處函、
    國軍退除役官兵輔導委員會函、桃園市政府社會局函、桃園
    ○○○○○○○○○辦理死亡宣告案件訪查紀錄表影本、全國刑案資
    料查註表、出入境資訊連結作業、失蹤人之三親等資料查詢
    結果等為證，足認失蹤人現未在監所、亦查無其失蹤後之入
    出境資料、健保就醫紀錄、無殯葬設施使用情形、無申請社
    會福利津貼等之資料，且失蹤人並非桃園市政府安置輔導之
    對象、失蹤人雖為榮民然亦無公費就養或其他紀錄，綜上事
    證，本件均查無失蹤人於失蹤後之任何存在或行蹤紀錄，堪
    認聲請人之主張屬實。從而，失蹤人於失蹤時為滿80歲以上
    之人，且失蹤至今已逾3 年，生死不明，自應為宣告死亡之
    公示催告。
四、爰裁定如主文。
中　　華　　民　　國　　111 　年　　3 　　月　　18　　日
　　　　　　　　　家事法庭  法　官　 林曉芳

以上正本係就原本作成。
如不服本裁定應於送達後10日內向本院提出抗告狀，並應繳納抗
告費新台幣1000元。
中　　華　　民　　國　　111 　年　　3 　　月　　18　　日
　　　　　　　　　　　　　  書記官   甘治平